臺灣高等法院刑事判決
109年度交上易字第309號
上  訴  人  
即  被  告  劉源德



上列上訴人因過失傷害案件，不服臺灣新北地方法院109年度交
易字第47號，中華民國109年7月24日第一審判決（起訴案號：臺
灣新北地方檢察署108年度調偵字第2674號），提起上訴，本院
判決如下：
    主  文
上訴駁回。 
劉源德緩刑參年。              
    事實及理由
一、經本院審理結果，認第一審以上訴人即被告劉源德犯修正前
    刑法第284 條第1 項前段之過失傷害罪，判處有期徒刑3月
    ，並諭知易科罰金折算之標準為新臺幣1,000 元折算1日，
    認事用法及量刑均無不當，應予維持，並引用第一審判決書
    記載之事實、證據及理由（如附件）。
二、被告劉源德上訴意旨略以：本案車禍發生當時左側內側車道
    有一部大砂石車在待左轉區等待左轉，後面有一輛自小客車
    ，過路口時左方一部救護車因要去救人，我方車道的車輛都
    會避讓，錯把待轉車當禮讓，未確認我方還有兩個車道是否
    有車輛直行或禮讓，我因剛出高速公路底下涵洞隧道，又被
    砂石車擋住視線也沒有聽到救護車的鳴笛聲，我看到救護車
    只剩3、4公尺，根本來不及煞車，因此才撞上救護車。所以
    ，因為有砂石車在待轉區，我沒有看到救護車，看到就來不
    及了，我也是受害者，已經和告訴人和解了，希望法院可以
    給一個機會等語。
三、經查：原審依調查證據之結果，認被告劉源德於民國107 年
    11月14日13時18分許，駕駛車牌號碼00-0000 號自用小客車
    ，沿新北市三峽區大義路往三峽方向行駛，行至前開大義路
    與學府路口時，適新北市政府消防局第五大隊柑園分隊隊員
    陳兆辰亦駕駛車牌號碼000-0000號救護車駛至該路口，被告
    劉源德竟疏未避讓或減速暫停，仍通過路口，而與救護車發
    生碰撞，致陳兆辰及其車上之另名消防隊員黃建凱等二人之
    身體均受有傷害等事實，所為係犯修正前刑法第284 條第1 
    項前段之過失傷害罪；於量刑時爰以行為人之責任為基礎，
    審酌被告駕駛汽車應注意避讓執行救護勤務之救護車先行，
    疏未注意而搶快通過路口，致使執行救護勤務之告訴人2 人
    受傷，實有不當，且犯後否認犯行，亦未能達成和解，犯後
    態度不佳，未有悔意，本案過失情節亦屬較為重大，兼衡被
    告前無其他前科紀錄，目前從事文具業，經濟狀況不佳，需
    扶養4 名子女等家庭經濟狀況等一切情狀，量處有期徒刑3
    月之刑，並諭知易科罰金之折算標準。認事用法均無不合，
    量刑亦稱妥適，被告猶執前詞上訴指摘，認無理由，應予駁
    回。
四、末查：被告除本案外，未有任何犯罪前科記錄，素行尚佳，
    有本院被告前案紀錄表一份在卷可稽，念其係初犯且係過失
    犯罪，於上訴本院後亦坦認自己確有過失，並已與告訴人達
    成和解，告訴人同意予被告自新機會等情（詳本院卷109年1
    0月6日審判筆錄），認被告已有悔意，於本案所受刑之宣告
    ，以暫不執行為適當，併依刑法第74條第1項第1款規定，宣
    告緩刑3年，以啟自新。
據上論結，應依刑事訴訟法第373條、第368條，刑法第74條第1
項第1款，判決如主文。
本案經檢察官許宏緯提起公訴，檢察官翁珮嫺到庭執行職務。
中　　華　　民　　國　　109 　年　　10　　月　　20　　日
                  刑事第七庭    審判長法　官　孫惠琳
                                      法　官　張育彰
                                      法　官　連雅婷
以上正本證明與原本無異。
不得上訴。
                                      書記官　謝秀青
中　　華　　民　　國　　109 　年　　10　　月　　20　　日
附錄：本案論罪科刑法條全文　　　　　　　　　　　　　　
修正前中華民國刑法第284條
因過失傷害人者，處6月以下有期徒刑、拘役或5百元以下罰金；
致重傷者，處1年以下有期徒刑、拘役或5百元以下罰金。
從事業務之人，因業務上之過失傷害人者，處1年以下有期徒刑
、拘役或1千元以下罰金；致重傷者，處3年以下有期徒刑、拘役
或2千元以下罰金。